臺灣彰化地方法院刑事判決　　　　　　　　　　　　　九十一年度訴字第一七九號
　　公　訴　人　臺灣彰化地方法院檢察署檢察官
　　被　　　告　甲○○
右列被告因毒品危害防制條例案件，經檢察官提起公訴（九十年度毒偵字第四八五四
號），本院判決如左：
    主  文
甲○○施用第一級毒品，處有期徒刑柒月。
    事  實
一、甲○○曾因違反槍砲彈藥刀械管制條例案件，經本院以九十年度少訴字第一０號
    判決判處有期徒刑三年，併科罰金新臺幣三萬元，緩刑四年確定，於後記犯罪時
    ，仍在緩刑中。其前因施用毒品案件，經依本院先後二次裁定送觀察、勒戒後，
    均認無繼續施用毒品之傾向，分別經臺灣彰化地方法院檢察署檢察官於民國八十
    九年九月十八日以八十九年度毒偵字第四三一四號，及於九十年二月十三日以九
    十年度偵字第三三九號、九十年度毒偵字第五八二號為不起訴處分確定。詎其不
    知悔改，仍未戒除毒癮，復於九十年六月二十六日警訊後採尿前四十五時內某時
    ，在不詳處所，以不詳方式，施用第一級毒品海洛因一次。嗣於九十年六月二十
    六日九時四十五分許，至彰化縣警察局彰化分局接受列管毒品人口調驗作業，經
    採尿送驗，始知上情。
二、案經彰化縣警察局和美分局報告臺灣彰化地方法院檢察署檢察官偵查起訴。
    理  由
一、訊據被告甲○○矢口否認有何施用第一級海洛因之犯行，辯稱：係因朋友吸食海
    洛因時，伊在旁邊云云。惟查被告甲○○於九十年六月二十六日九時四十五分許
    ，至彰化縣警察局彰化分局接受列管毒品人口調驗作業，當場為警採集其尿液送
    驗，結果呈嗎啡陽性反應，有詮昕科技股份有限公司報告編號00000000
    號之濫用藥物尿液檢驗報告一件附卷可憑。按海洛因經注射入人體後，約百分之
    八十於廿四小時內自尿中排出，一般而言，尿液中能否驗出嗎啡陽性反應與其投
    與量投與途徑、採尿時間、個人體質及檢驗方法之靈敏度有關，國外曾有文獻報
    導注射六毫克之海洛因鹽酸量，其代謝物嗎啡之平均可檢出時限約為廿六小時。
    另嗎啡經注射入人體後，百分之九十以上於廿四小時內自尿中排出，國外曾有文
    獻報導指出注射二十毫克之嗎啡硫酸鹽，其嗎啡之平均可檢出時限約為四十五小
    時，此有卷附行政院衛生署藥物食品檢驗局八十一年九月八日藥檢一字第八一一
    四八八五號函（影本）一件為證，故可推知被告於前揭經警採尿前四十五小時某
    一時刻施用海洛因無訛。是被告上開所辯，顯屬卸責之詞，要無可採。又被告甲
    ○○前因施用毒品案件，經依本院先後二次裁定送觀察、勒戒後，均認無繼續施
    用毒品之傾向，分別經臺灣彰化地方法院檢察署檢察官於八十九年九月十八日以
    八十九年度毒偵字第四三一四號，及於九十年二月十三日以九十年度偵字第三三
    九號、九十年度毒偵字第五八二號為不起訴處分確定等情，有該不起訴處分書及
    臺灣高等法院被告全國前案紀錄表等件在卷足佐，其於五年內再犯本件施用第一
    級毒品罪，係屬三犯。本件事證明確，被告上開犯行洵堪認定。
二、核被告甲○○所為，係犯毒品危害防制條例第十條第一項之施用第一級毒品罪。
    被告持有第一級毒品海洛因施用，其持有海洛因之低度行為，已為施用海洛因之
    高度行為所吸收，不另論罪。爰審酌被告緩刑中（有其前案紀錄表在卷可參）不
    思悔改，再犯本案，惟施用毒品係屬「病態性犯人」，現復於臺灣雲林監獄附設
    戒治處所進行長時間之強制戒治處遇，核與毒品犯罪科以刑罰之「特別預防」機
    制，尚無不同，加以其犯罪之動機及目的在圖一己感官上之享受，犯罪手段及犯
    罪所生危害尚屬平和，犯罪後否認犯行、不知悔悟等一切情狀，量處如主文所示
    之刑，以示懲儆。
三、據上論斷，應依刑事訴訟法第二百九十九條第一項前段，毒品危害防制條例第十
    條第一項，判決如主文。
本案經檢察官洪紹文到庭執行職務。
中    華    民    國    九十一      年      五      月      十五        日
                                臺灣彰化地方法院刑事第二庭
                                    審判長法官  林  欽  章
                                    法      官  石  馨  文
                                    法      官  郭  麗  萍
右正本證明與原本無異。
如不服本判決，應於判決送達後十日內向本院提出上訴狀( 須附繕本 )。
                                    法院書記官  施  嘉  玫
中    華    民    國    九十一      年      五      月      二十        日
毒品危害防制條例第十條：
施用第一級毒品者，處六月以上五年以下有期徒刑。
施用第二級毒品者，處三年以下有期徒刑。
